臺灣臺中地方法院民事裁定              100年度抗字第276號
抗  告  人  徐瑞奇
相  對  人  洪源智
上列當事人間本票裁定事件，抗告人對於民國100 年10月7 日本
院民事庭司法事務官所為100 年度司票字第4417號裁定提起抗告
，本院合議庭裁定如下：
    主    文
抗告駁回。
抗告程序費用新臺幣壹仟元由抗告人負擔。
    理    由
一、按執票人向本票發票人行使追索權時，得聲請法院裁定後強
    制執行，票據法第123 條定有明文。又本票執票人依前開規
    定，聲請法院裁定許可對發票人強制執行，係屬非訟事件，
    此項聲請之裁定，及抗告法院之裁定，僅依非訟事件程序，
    以審查強制執行許可與否，並無確定實體上法律關係存否之
    效力，如發票人就票據債務之存否有爭執時，應依訴訟程序
    另謀解決，殊不容於裁定程序中為此爭執。最高法院56年台
    抗字第714 號、57年台抗字第76號判例意旨參照。
二、本件相對人主張：伊執有抗告人簽發如原裁定附表所示之本
    票，並免除作成拒絕證書，詎經提示未獲付款，爰依票據法
    第123 條規定，聲請裁定許可強制執行等情，已據提出本票
    2 紙為證。原裁定法院審查本票形式上之要件業已具備，予
    以准許，即無不合。
三、抗告意旨略以：抗告人並未欠相對人錢。系爭2 紙本票是因
    兩造發生車禍，造成車損，先前在臺中市霧峰調解委員會調
    解成立時，由抗告人簽發，用以證明抗告人有損壞車子，並
    負責修理完成。調解時，雙方同意分期付款，還一半金額時
    ，相對人需將系爭2 紙本票中之1 紙返還抗告人。嗣抗告人
    已償還相對人新臺幣（下同）58,000元，尚欠44,000元，相
    對人理應返還本票1 紙予抗告人，惟相對人均相應不理，且
    竟欲以系爭2 紙本票，再向抗告人請求一次。為此提起抗告
    ，請求廢棄原裁定等語。
四、經查，本件抗告人之抗告理由係屬實體上之爭執，顯非程序
    事項，揆諸前揭說明，應由抗告人另行提起訴訟，以資解決
    ，本件非訟程序不得加以審究實體法上之爭執，原裁定如附
    表所示本票形式上之要件既已具備，仍應為准予強制執行之
    裁定，原裁定所為之裁判並無違誤，抗告意旨請求廢棄原裁
    定，為無理由，應予駁回。
五、據上論結，本件抗告為無理由，依非訟事件法第46條、第21
    條第2 項、第24條第1 項，民事訴訟法第495 條之1 第1 項
    、第449 條第1 項、第95條、第78條，裁定如主文。
中    華    民    國   100    年    11    月    30    日
                  民事第一庭  審判長法  官  劉長宜
                                    法  官  許金樹
                                    法  官  莊嘉蕙
上正本係照原本作成。
如不服本裁定，僅得於收受本裁定正本送達後10日內，以適用法
規顯有錯誤為理由，向本院提出再抗告狀，（須附繕本一份及繳
納再抗告裁判費新台幣1,000元），經本院許可後始可再抗告，
前項許可以原裁定所涉及法律見解具有原則上重要性者為限。
中    華    民    國   100    年    11    月    30    日
                                    書記官  吳詩琳